臺灣板橋地方法院刑事判決　　　　　　　94年度易字第1414號
公　訴　人　臺灣板橋地方法院檢察署檢察官
被　　　告　甲○○
上列被告因竊盜案件，經檢察官提起公訴（94年度偵字第16577
號），於準備程序進行中，被告就被訴之事實為有罪之陳述，經
告知被告簡式審判程序之旨，並聽取當事人之意見後，裁定進行
簡式審判程序，判決如下：
    主  文
甲○○攜帶兇器竊盜，處有期徒刑拾月，緩刑肆年。
扣案鐵剪壹支沒收。
    事  實
一、甲○○曾於民國66年間犯恐嚇罪，經臺灣高等法院以66年度
    上訴字第2024號判決判處有期徒刑8 月確定，於66年12月25
    日執行完畢。甲○○又於82年間犯竊盜罪，經本院以82年度
    易字第3974號判決判處有期徒刑3 月，緩刑2 年確定，嗣緩
    刑期滿未經撤銷而失其效力。甲○○於94年9 月23日下午12
    時許，在臺北縣三重市○○路○ 段145 巷72號之樓梯間，見
    有不詳人所丟棄之鐵剪1 把，即撿拾為己有。甲○○見該處
    停有腳踏車1 輛，且四下無人注意，竟基於為自己不法所有
    之意圖，持前開客觀上足以危害人之生命、身體安全，可供
    兇器使用之鐵剪1 把，剪斷乙○○所有停放於該處之腳踏車
    安鎖鑰（毀損部分未據告訴），竊取該腳踏供己代步使用。
    嗣乙○○發覺腳踏車失竊後，調閱監視錄影帶觀看，記住竊
    嫌之特徵後，同年9 月23日15時許，乙○○在臺北縣三重市
    ○○街540 號前，見甲○○騎竊得之腳踏車經過，乃攔阻報
    警當場查獲，並扣得甲○○所竊得之前開腳踏車，以及竊取
    腳踏車所用之鐵剪1 支。
二、案經臺北縣政府警察局三重分局報請臺灣板橋地方法院檢察
    署檢察官偵查起訴。
    理  由
一、按除被告所犯為死刑、無期徒刑、最輕本刑為3 年以上有期
    徒刑之罪或高等法院管轄第一審案件者外，於第一次審判期
    日前之準備程序進行中，被告先就被訴事實為有罪之陳述時
    ，審判長得告知被告簡式審判程序之旨，並聽取當事人、代
    理人、辯護人及輔佐人之意見後，裁定進行簡式審判程序，
    刑事訴訟法第273 條之1 第1 項定有明文。經核本件被告甲
    ○○所犯係死刑、無期徒刑、最輕本刑為3 年以上有期徒刑
    以外之罪，其於準備程序中就被訴事實為有罪之陳述，經法
    官告知簡式審判程序之旨，並聽取公訴人、被告之意見後，
    本院爰依首揭規定，合議裁定由受命法官獨任進行簡式審判
    程序，合先敘明。
二、上開事實，業據被告甲○○坦承不諱，核與被害人乙○○指
    訴之情節相符。且本件係被害人發現腳踏車失竊後，先調取
    監視錄影帶觀看記下被告特徵，再於同日15時許在臺北縣三
    重市○○街540 號前認出正在騎腳踏車之被告，而報警處理
    ，並扣獲被告所竊得之前開腳踏車，以及竊取腳踏車所用之
    鐵剪1 支，有監視錄影帶翻拍照片、扣案物品照片、扣押筆
    錄、扣押物品目錄表在卷可稽，被告竊得之財物亦經被害人
    確認後領回，有贓物認領保管單在卷為憑，足認被告之自白
    均與事實相符。綜上，被告犯行堪以認定，應依法論處。
三、按刑法第321 條第1 項第3 款之攜帶兇器竊盜罪，係以行為
    人攜帶兇器竊盜為其加重條件，此所謂兇器，其種類並無限
    制，凡客觀上足對人之生命、身體、安全構成威脅，具有危
    險性之兇器均屬之，且祇須行竊時攜帶此種具有危險性之兇
    器為已足，並不以攜帶之初有行兇之意圖為必要，最高法院
    79年度臺上字第5253號判例意旨足資參照。本件被告所使用
    之鐵剪1 把，質地堅硬，足以破壞腳踏車安全鎖，客觀上足
    對人之生命、身體、安全構成威脅，屬具有危險性之兇器當
    屬無疑。是核被告所為，應該當於刑法第321 條第1 項第3
    款之加重竊盜罪。本院審酌被告係為代步便利，臨時起意竊
    人財物，犯行出於偶發，其犯後坦承犯行，不無悔意，並斟
    酌其犯罪手段、所生危害等一切情狀，量處如主文所示之刑
    。又被告雖曾因恐嚇罪，經臺灣高等法院以66年度上訴字第
    2024號判決判處有期徒刑8 月確定，於66年12月25日執行完
    畢，又於82年間犯竊盜罪，經本院以82年度易字第3974號判
    決判處有期徒刑3 月，緩刑2 年確定，嗣緩刑期滿未經撤銷
    而失其效力，其於犯本案前5 年以內未曾受有期徒刑以上刑
    之宣告，有臺灣高等法院被告前案紀錄表在卷為據，本次因
    一時失慮又觸刑典，犯後已知惕厲，且斟酌被告家境清寒，
    現擔任臨時工勉力維生，有清寒證明1 紙在卷為憑，其經此
    偵、審教訓，應知警惕而不致再犯，爰予緩刑4 年之宣告，
    以期自新。扣案鐵剪1 支，為被告拾為己有後，復供己犯本
    件竊盜所用，應予宣告沒收。
據上論斷，應依刑事訴訟法273 之1 第1 項、第299 條第1 項前
段，刑法第321 條第1 項第3 款、第74條第2 款、第38條第1 項
第2 款 ，判決如主文。
本案經檢察官陳孟黎到庭執行職務。
中　　華　　民　　國　　94　　年　　12　　月　　16　　日
                    刑事第十一庭    法　官  林漢強
上列正本證明與原本無異。
如不服本判決應於送達後10日內向本院提出上訴狀。
                                    書記官  黃大千
中　　華　　民　　國　　94　　年　　12　　月　　16　　日
附錄本案論罪科刑法條全文
刑法第321條
犯竊盜罪而有左列情形之一者，處六月以上、五年以下有期徒刑
一  於夜間侵入住宅或有人居住之建築物、船艦或隱匿其內而犯
    之者。
二  毀越門扇、牆垣或其他安全設備而犯之者。
三  攜帶兇器而犯之者。
四  結夥三人以上而犯之者。
五  乘火災、水災或其他災害之際而犯之者。
六  在車站或埠頭而犯之者。
前項之未遂犯罰之。
